【裁判字號】    97,訴,957
【裁判日期】    971009
【裁判案由】    違反毒品危害防制條例
【裁判全文】
台灣雲林地方法院刑事判決               97年度訴字第957號
公  訴  人  台灣雲林地方法院檢察署檢察官
被      告  甲○○
                    （現在台灣雲林第二監獄執行中）
上列被告因違反毒品危害防制條例案件，經檢察官提起公訴（97
年度毒偵字第732 號、第791 號、第1014號），本院合議庭裁定
由受命法官獨任行簡式審判程序，並判決如下︰
    主  文
甲○○施用第一級毒品，累犯，處有期徒刑玖月；又施用第二級
毒品，累犯，處有期徒刑柒月。又施用第一級毒品，累犯，處有
期徒刑玖月；又施用第二級毒品，累犯，處有期徒刑柒月。又施
用第一級毒品，累犯，處有期徒刑玖月，扣案之海洛因一包（驗
餘淨重0.4314公克）連同外包裝，沒收銷燬之，扣案之鏟管二支
沒收；又施用第二級毒品，累犯，處有期徒刑柒月，扣案之甲基
安非他命二包（驗餘淨重0.1937克）連同外包裝，沒收銷燬之，
上述扣案之鏟管二支沒收。應執行有期徒刑壹年陸月，上述扣案
之海洛因一包（驗餘淨重0.4314公克）連同外包裝、甲基安非他
命二包（驗餘淨重0.1937克）連同外包裝，均沒收銷燬之，上述
扣案之鏟管二支沒收。
    事  實
一、甲○○前於民國（下同）89年間因施用毒品案件，經台灣雲
    林地方法院檢察署檢察官提起公訴並聲請強制戒治，經本院
    分別判處有期徒刑9 月、7 月，應執行有期徒刑1 年2 月，
    甫於94年6 月6 日縮短刑期執行完畢；強制戒治部分，於92
    年7 月16日執行完畢出戒治所。其又於強制戒治執行完畢後
    5 年內，基於施用第一級毒品海洛因之犯意，分別於97年3
    月3 日、同年月23日為警採尿回溯72小時內某時、同年4 月
    30日某時，在雲林縣莿桐鄉甘西村甘西42之1 號住處等地，
    以將毒品海洛摻入香菸內點火吸食之方式，施用第1 級毒品
    海洛因3 次。又基於施用第二級毒品甲基安非他命之犯意，
    分別於97年3 月3 日採尿時回溯96小時內之某時、同年3 月
    20日8 時許、同年4 月30日某時許，在雲林縣莿桐鄉甘西村
    甘西42之1 號住處等地等地，以將甲基安非他命置於玻璃球
    內燒烤後吸食煙霧方式，施用第2 級毒品安非他命3 次。為
    警分別於（一）97年3 月3 日11時55分許，因甲○○涉犯其
    他案件，經警傳喚至雲林縣警察局接受詢問，經其同意採集
    其尿液送驗，檢驗結果呈「嗎啡陽性」、「甲基安非命陽性
    」反應。（二）97年3 月23日21時許，因甲○○與友人謝信
    吉在雲林縣斗六市○○路與大同路口大聲爭吵，經民眾報請
    員警前往處理，發現甲○○係警方列管施用毒品人口，經警
    帶回雲林縣警察局斗六分局斗六派出所進行詢問後採集其尿
    液送驗，檢驗結果呈「嗎啡陽性」、「甲基安非命陽性」反
    應。（三）97年5 月2 日7 時15分許，為警於雲林縣斗六市
    ○○里○○路100 號緝獲，經採集其尿液送驗，檢驗結果呈
    「嗎啡陽性」、「甲基安非命陽性」反應，並當場自甲○○
    所有之皮包內，扣得其所有海洛因一包（驗餘淨重0.4314
    公克）連同塑膠袋外包裝、甲基安非他命二包（驗餘淨重
    0.1937克）連同塑膠袋外包裝，以及其所有供其施用海洛因
    、甲基安非他命所用之鏟管2 支，與手機3 支。
二、案經雲林縣警察局移送、雲林縣警察局斗六分局報告，而由
    台灣雲林地方法院檢察署檢察官偵查起訴。
    理  由
一、本件被告所犯為死刑、無期徒刑、最輕本刑為三年以上有期
    徒刑以外之罪，其於準備程序中就被訴事實為有罪陳述，經
    法官告知簡式審判程序之旨，並聽取公訴人、被告意見後，
    本院決定由受命法官獨任進行簡式審判程序，在此先行說明
    。
二、經查：(一)被告上述施用海洛因、甲基安非他命之事實，業經
    被告於審理中坦白承認，且有尿液送檢真實姓名對照表、尿
    液檢驗報告附卷可證；(二)其有上述前科，並有裁判書及刑案
    資料查註紀錄表、台灣高等法院被告前案紀錄表1 件附卷可
    證，事實已經可以認定。
三、論罪科刑：
  (一)被告所為，觸犯毒品危害防制條例第10條第1 項之施用第一
    級毒品罪、同條例第10條第2 項之施用第二級毒品罪。被告
    持有第一、二級毒品進而施用，其持有之低度行為，為施用
    之高度行為吸收，均不另論罪。
  (二)被告有上述前科，此有被告前案紀錄表1 件可證，其於有期
    徒刑執行完畢後5 年內故意再犯本件有期徒刑以上之罪，是
    累犯，均應該依法加重其刑。
  (三)被告所犯的上述6 罪，犯意各別，應該分別論罪、合併處罰
    。
  (四)法官認為，施用毒品行為的本質是藥物濫用、物質依賴，自
    殘性明顯，侵害性卻隱晦。基於施用毒品的此一特性，毒品
    危害防制條例第10條第1 項、第2 項的刑罰，就須與同條例
    第20條的保安處分比擬觀察，而不應與一般犯罪的刑罰等量
    齊觀。因此，施以一段期間的徒刑，藉以隔離毒品、戒除依
    賴即可；過度監禁的結果，有虛擲被告生命、浪費國家稅收
    的虞慮。從而，依被告藥癮的程度，就其所犯6 罪，分別就
    施用第二級毒品3 罪部分各量處有期徒刑7 月，就施用第一
    級毒品3 罪部分各量處有期徒刑9 月，並定應執行刑1 年6
    月，應該就已足夠。
  (五)扣案之白粉1 包，檢出海洛因成分，重量如上所述，此有行
    政院衛生署草屯療養院鑑定書1 件可以證明（97年度毒偵字
    第732 號卷第25頁），而因為毒品的包裝袋不易與毒品分離
    ，是以上述毒品連同外包裝，均應該依毒品危害防制條例第
    18 條 第1 項前段規定沒收銷燬。
  (六)扣案之結晶2 包，檢出第二級毒品甲基安非他命成分，重量
    如上所述，此有憲兵司令部刑事鑑識中心鑑定書1 件可以證
    明（97年度毒偵字第732 號卷第28頁），而因為毒品的包裝
    袋不易與毒品分離，是以上述毒品連同外包裝，均應該依毒
    品危害防制條例第18條第1 項前段規定沒收銷燬。
  (七)扣案的鏟管2 支是被告所有供施用第一級毒品、施用第二級
    毒品犯罪所用的物品，已經被告在本院審理時所承認，因此
    宣告沒收。
  (八)至於扣案之手機3支，與本案無關，不在本案中宣告沒收。
四、本件判決適用的法律：(一)刑事訴訟法第273 條之1 第1 項、
    第284 條之1 、第299 條第1 項前段，(二)毒品危害防制條例
    第10條第1 項、第2 項、第23條第2 項、第18條第1 項前段
    ，(三)刑法第11條前段、第47條第1 項、第51條第5 款、第38
    條第1項第2款。
本案經檢察官丙○○偵查起訴，檢察官乙○○到庭執行職務。
中    華    民    國    97    年    10    月    9     日
                  刑事第三庭    法  官  林  輝  煌
以上正本證明與原本無異。
如不服本判決，應於送達後10日內向本院提出上訴狀（須附繕本
），上訴於台灣高等法院台南分院。上訴書狀應敘述具體理由。
上訴書狀未敘述上訴理由者，應於上訴期間屆滿後20日內補提理
由書（須附繕本）於本院。
                                書記官  王  淑  美
中    華    民    國    97    年    10    月    9     日
附錄本案論罪科刑法條全文：
毒品危害防制條例
第10條
施用第一級毒品者，處六月以上五年以下有期徒刑。
施用第二級毒品者，處三年以下有期徒刑。


司法院資訊處製作；財團法人民間司法改革基金會備份。
